【裁判字號】    89,訴,65
【裁判日期】    890718
【裁判案由】    毒品危害防制條例
【裁判全文】
臺灣板橋地方法院刑事判決                            八十九年度訴字第六五號
    公  訴  人  臺灣板橋地方法院檢察署檢察官
    被      告  丁○○
    選任辯護人  葉宏基
右列被告因違反毒品危害防制條例案件，經檢察官提起公訴（八十八年度偵字第二三
七九九號），甲○判決如左：
    主  文
丁○○連續販賣第二級毒品，處有期徒刑柒年貳月。扣案之第二級毒品安非他命伍袋
（淨重伍點參陸貳貳公克）沒收銷燬。犯罪所得新台幣陸仟元沒收，如全部或一部不
能沒收時，以其財產抵償之。
    事  實
一、丁○○基於販賣第二級毒品安非他命牟利之概括犯意，先向真實姓名年籍不詳，
    綽號「阿狗」之成年男子購入安非他命，除自行施用外，再於民國八十八年九月
    份某日（起訴書誤為十月間）、同年十月六日及同年月十六日，在台北縣三峽鎮
    ○○路九號四樓之二住處（現已搬離），以每小包新台幣（下同）二千元（起訴
    書誤為一千元至二千元）之價格，連續販賣第二級毒品安非他命各一包予乙○○
  三次，所得共六千元。嗣八十八年十月二十二日下午四時許，在上址為警查獲，
    並扣得被告所有之第二級毒品安非他命五袋（淨重五‧四○三○公克，經鑑驗後
    尚餘五‧三六二二公克，起訴書誤載為淨重七公克）、含安非他命殘渣之塑膠袋
    三個、含安非他命殘渣之吸食器一個、尖頭吸管一支、分裝袋七個、含安非他命
    殘渣之吸食器一個，循而查獲上情。
二、案經台北縣警察局中和分局報請臺灣板橋地方法院檢察署檢察官偵查起訴。
    理  由
一、訊據被告丁○○固坦承在八十八年十月間，曾在其台北縣三峽鎮○○路九號四樓
    之二住處與乙○○合資向綽號「阿狗」之男子購買安非他命三次之事實，惟矢口
    否認有何販賣安非他命犯行，辯稱扣案之安非他命係供自己施用，並非用以販賣
    云云。惟查：
１、被告於偵查中自承：「（有無販安給乙○○？）八十八年十月六日有拿安非他命
    給乙○○一次，費用為三千元」（八十八年十月二十二日訊問筆錄），於甲○審
    理時則翻稱並未販賣安非他命予乙○○，僅與其合資購買三次安非他命，辯稱警
    訊時係以為可交保就好，因此承認，亦未見過丙○○，不知丙○○有在伊樓下等
    ，並稱扣案之安非他命係向「阿狗」一次買三千元，是自己買的，時間已記不清
    楚（八十九年七月四日審判筆錄）云云，惟查被告所自陳如何與乙○○合資購買
    安非他命之過程，就如何聯絡「阿狗」，警訊中先稱：每次都是「阿狗」主動與
    伊聯絡，不知其正確姓名及如何聯絡，伊只向「阿狗」購買過一次（八十八年十
    月二十二日警訊筆錄），甲○訊問時則稱「是我打電話給『阿狗』，叫乙○○到
    我家裡來等」（八十九年一月二十一日訊問筆錄），又稱「是我扣他的扣機」，
    「我扣機給他，他約一小時就會到我家」，「（賣）一公克一千五百元」，「我
    只有與『阿狗』買過」（八十九年三月二十八日訊問筆錄），已見反覆，就與乙○○合資之情形，先則稱「我在買時乙○○都有在場」，「在我家分一人一半」
    ，「買三次。第一次約在八十八年九月，最後一次是在十月十六日。每次購買時
    乙○○都在場，我們都買二、三千元左右」（八十九年一月二十一日訊問筆錄）
    ，繼而稱「八十八年有三次，八十九年一次，有時出二、三千」，「（錢何人交
    給阿狗？）是我。乙○○都有在場」，「阿狗將安非他命交給我，我再與乙○○
    平分」，「乙○○都在我家」（八十九年三月七日訊問筆錄），復改稱「藥頭當
    場拿兩包安非他命給我，藥頭尚未離開時我就拿一包安非他命到房間給他（乙○○）」，「（第二、三次）錢當場由我們各出一、二千元交給藥頭」（八十九年
    七月四日審判筆錄），歷次供述不一。又被告歷次陳稱扣案之安非他命為伊自己
    要用，惟復稱伊吸到被抓前一星期左右，因沒錢買，就沒有再吸食（八十九年三
    月二十八日訊問筆錄），待詢及扣案之安非他命何用，旋翻稱還有持續在吸食（
    八十九年四月十四日訊問筆錄）；又扣案之安非他命五袋淨重逾五公克，被告陳
    稱係以三千元買來（同前審判筆錄），復與其所供「阿狗」賣一公克一千五百元
    （八十九年三月二十八日訊問筆錄）顯有極大出入。而被告所供「（是否有需要
    時才向阿狗買毒品？）是的，當我用完，並且有錢時才會用呼叫器聯絡『阿狗』
    向他買」，「（是否每次都與乙○○合資買？）不一定，如果我自己要用時也會
    單獨去買。大部分都是與乙○○合資買，乙○○要買時都是與我合資買。乙○○
    要買時我都會與他一起買」（八十九年六月二日訊問筆錄）。惟依被告前揭所陳
    ，伊並非隨時有錢購買毒品，則就乙○○要買而被告尚有毒品之情形，所供亦顯
    矛盾，顯見被告供詞顛倒反覆、避重就輕，殊難憑信。次查證人乙○○在甲○審
    理時固亦證稱係與被告合資向藥頭購買安非他命，惟其所稱：「（藥頭如沒有到
    被告家你如何取貨？）丁○○都是和我聯絡直接到她家取貨，她如何取貨我不知
    道」，「（你們合資由何人提議？）是丁○○聯絡我的」，「一月中旬我送快遞
    到三峽有碰到丁○○，我再與她合資」（八十九年二月二十三日訊問筆錄），已
    與被告所述歧異，後則翻稱「是我先打電話給被告問她有無貨，如有貨的話，被
    告會用嗶嗶扣扣我，我再去找她，再一起出錢買」，「（被告有無提起一起買？
    ）都是我提出來的」，待提示被告及其前次訊問筆錄，旋翻稱「有時是我提議的
    ，有時是被告提議的，有時我會去找她，有時她會來找我，沒有貨時我會去找被
    告，被告會聯絡藥頭來」，「（被告聯絡藥頭後）約等半小時『阿狗』就到被告
    家裡，就拿分裝好的安非他命給被告」，「我不知道『阿狗』如何知道我與被告
    合資買的」，「『阿狗』拿兩袋來，被告就分一袋給我」（八十九年四月十四日
    訊問筆錄），其證詞反覆，所證述之情節無非圖附和被告所稱合資向「阿狗」購
    買之托詞，尚難為有利於被告之證明。惟核其相符部分，已足認定被告前開曾經
    交付乙○○安非他命部分之自白，確與事實相符。
２、被告於警訊中固否認販賣安非他命，惟自承扣案之安非他命係幫朋友乙○○拿的
    ，吸食器亦是替乙○○製作的，八十八年十月初曾幫乙○○購買三千元安非他命
    ，重約二公克（八十八年十月二十二日警訊筆錄），檢察官初訊時仍稱扣案之五
    包安非他命是伊所有，是朋友請伊幫忙向「阿狗」拿的，八十八年十月六日有在
    其住處拿給乙○○一次，費用為三千元（八十八年十月二十二日偵訊筆錄），與
    證人乙○○於檢察官隔離訊問時結證稱：「在十月間向她（丁○○）買過，我是
    到三峽中華路她的住處購買好幾次，每次以二、三千元購買」（八十八年十一月
    十一日偵訊筆錄）互核大致相符，參以證人丙○○於檢察官隔離訊問時結證稱：
    「曾與乙○○到三峽中華路丁○○住處，向她買『安』，供我及乙○○吸食，我
    共買三次，我分別出一千至三千元，我之前先將錢交給乙○○，乙○○當場再交
    錢給丁○○，丁○○是乙○○認識的朋友，我本來不認識她」（八十八年十一月
    十一日偵訊筆錄）、於甲○訊問時結證稱：「（安非他命）是乙○○給我的。他
    帶我到三峽找人買貨都叫我在樓下等」，「我固定出二千，乙○○都只給我一包
    。我不知道他上去是向何人買，三峽的地址我也不知道。我去過三、四次」，「
    乙○○有說是向被告買安非他命」，「乙○○有向我說買的經過」，「是乙○○
    上去向丁○○拿的，第一次是在九月初，最後一次是在乙○○被抓之前。到三峽
    樓下有拿過三、四次。最後一次是十月二十日左右」（八十九年二月二十二日訊
    問筆錄），而證人乙○○於甲○訊問時亦證稱：「我只帶他（丙○○）去（丁○○處）一次」，「是丙○○拿二千元給我」（八十九年二月二十三日訊問筆錄）
    ，依前開被告自承曾交付乙○○安非他命三次之事實，及證人乙○○在檢察官隔
    離訊問、無從串供時所為之證詞，已足資認定乙○○曾帶同丙○○前往被告住處
    ，並自行上樓向被告購買安非他命。另就乙○○於檢察官偵訊時所稱：均係直接
    向被告錢貨交易之證詞以觀，被告係居於出售者之地位無疑。被告於審理中改稱
    與乙○○合資購買安非他命分用云云，與前開事證不符，顯係事後卸責之詞，所
    辯不足採信。而證人乙○○固於甲○審理時翻異前詞，惟其證詞顛倒反覆，顯係
    因偵查中供出其安非他命來源，指證被告犯行，恐遭被告怨懟，而為事後迴護被
    告之詞，亦無可採。參以證人丙○○與被告並無怨隙，經被告供明在卷（同前審
    判筆錄），亦自陳與本案無利害關係（八十九年六月二日訊問筆錄），茍無前述
    由乙○○帶同至被告處所之事實，衡諸常情，其應無於警訊、偵查及甲○審理中
    一致為前揭指證之理。從而證人丙○○前開證詞、證人乙○○於偵查中之證詞及
    被告偵查中所為不利於己之自白，與事實相符，均屬可採，而被告經查獲時扣得
    之安非他命五袋（淨重五‧四○三○克），經以氣相層析質譜分析法（ＧＣ／Ｍ
    Ｓ）鑑驗含有甲基安非他命成分，有憲兵司令部刑事鑑識中心八十九年一月二十
    五日（八九）綱得字第○○八五五號鑑驗通知書附卷可稽。綜上所述，參互印證
    ，足認被告所辯，無非事後飾卸之詞，委無足取。至被告販賣安非他命予乙○○
    之次數及價格，自應以有利於被告，且與證人乙○○、丙○○供述相符之三次、
    每次二千元認定之。綜據上述，本件事證明確，被告犯行已堪認定，自應依法論
    科。
二、核被告所為，係犯毒品危害防制條例第四條第二項之販賣第二級毒品罪。又被告
    非法持有第二級毒品安非他命之低度行為，已為其販賣之高度行為所吸收，不另
    論罪。又被告先後多次販賣第二級毒品安非他命之犯行，時間密接、犯罪構成要
    件相同，顯係基於概括犯意為之，為連續犯，應論以販賣第二級毒品一罪，並就
    有期徒刑部分加重其刑（其中無期徒刑依法不得加重）。爰審酌被告雖販賣安非
    他命之次數不多、數量不大，然安非他命戕害身心，危害社會治安至鉅，暨其犯
    罪後反覆供詞、飾詞狡辯，顯無悔意等一切情狀，量處如主文所示之刑，以示懲
    儆。又扣案之第二級毒品安非他命五袋（淨重五‧四○三○克，經取樣○‧○四
    ○八克鑑析用罄，尚餘五‧三六二二公克）係查獲之毒品，被告雖辯稱非供其販
    賣所用，惟徵之其數量不少，且被告曾供承安非他命係幫朋友乙○○拿的等語，
    顯係供其販賣所用之物，不問屬於犯人與否，均依毒品危害防制條例第十八條第
    一項前段之規定宣告沒收銷燬。至被告販賣毒品予乙○○所得以販賣三次，每次
    二千元計算之，所得為六千元，雖未扣案，仍應依毒品危害防制條例第十九條第
    一項規定諭知沒收，如全部或一部不能沒收時，以其財產抵償之。至扣案之含安
    非他命殘渣之塑膠袋三個及含安非他命殘渣之吸食器一個（均量微無法秤重）、
    分裝袋七個、尖頭吸管一支，為被告所有，業經被告供明在卷，惟被告堅決否認
    係供販賣安非他命所用之物，此外復查無其他證據足資證明為被告供本件犯罪所
    用之物，爰不為沒收之諭知，應同被告施用毒品犯行部分由檢察官另行處理，附
    此敘明。
三、末查公訴意旨認被告係同時販賣安非他命予丙○○、乙○○，惟查依前開被告供
    詞及證人之證詞互核可知，乙○○雖曾帶同丙○○至被告住處樓下，惟丙○○除
    出資由乙○○代為購買外，並未與乙○○共同上樓，而被告亦堅詞否認明知丙○○曾出資與乙○○共同購買，尚難認為被告係同時售予二人。此部分不能證明被
    告犯罪，此外復查無其他積極證據足認被告有此部分犯行，原應為無罪之諭知，
    惟公訴意旨認為此部分與前開有罪部分有裁判上一罪關係，爰不另為無罪之諭知
    。至證人丙○○於甲○訊問時固指稱：曾於八十八年十月二十二日上午自行向被
    告購買一千元之安非他命等情（八十九年二月二十二日訊問筆錄、八十九年六月
    二日訊問筆錄），惟證人於警訊中否認曾向被告購買安非他命（八十八年十月二
    十二日警訊筆錄），其證詞顯有矛盾，而此部分事實業經被告否認，除證人之指
    述外，亦查無其他積極證據足資認定被告有此部分犯行，又遍觀全卷可知，此部
    分事實係證人丙○○於甲○訊問時始行提出，顯非在公訴意旨所認定被告販賣安
    非他命予丙○○之犯罪事實內，足認未據起訴，甲○應不予審究，併此敘明。
據上論斷，應依刑事訴訟法第二百九十九條第一項前段，毒品危害防制條例第四條第
二項、第十八條第一項前段、第十九條第一項，刑法第十一條前段、第五十六條，判
決如主文。
本案經檢察官黃和村到庭執行職務。
中      華      民      國    八十九    年      七      月     十八     日
                          臺灣板橋地方法院刑事第五庭
                                  審判長法  官  陳  秀  
                                        法  官  周  建  興
                                        法  官  王  偉  光
右正本證明與原本無異
如不服本判決應於送達後十日內向甲○提出上訴狀
                                        書記官  簡  永  聰
中      華      民      國    八十九    年      七      月     十九     日
附錄本案論罪科刑法條全文：
毒品危害防制條例第四條：
製造、運輸、販賣第一級毒品者，處死刑或無期徒刑；處無期徒刑者，得併科新臺幣
一千萬元以下罰金。
製造、運輸、販賣第二級毒品者，處無期徒刑或七年以上有期徒刑，得併科新臺幣七
百萬元以下罰金。
製造、運輸、販賣第三級毒品者，處五年以上有期徒刑，得併科新臺幣五百萬元以下
罰金。
製造、運輸、販賣專供製造或施用毒品之器具者，處一年以上七年以下有期徒刑，得
併科新臺幣一百萬元以下罰金。
前四項之未遂犯罰之。


司法院資訊處製作；財團法人民間司法改革基金會備份。
